臺灣板橋地方法院刑事判決　　　　　　　96年度易字第1369號
公　訴　人　臺灣板橋地方法院檢察署檢察官
被　　　告　甲○○
　　　　　　　　　　（現於臺灣臺北看守所羈押中)
上列被告因竊盜案件，經檢察官提起公訴（96年度偵字第6211號
），嗣因被告於本院準備程序中就被訴事實為有罪之陳述，本院
告知被告簡式審判程序之旨，並聽取當事人之意見後，由本院裁
定改依簡式審判程序進行，判決如下：
    主  文
甲○○竊盜，累犯，處有期徒刑肆月，如易科罰金，以銀元佰
元折算壹日，減為有期徒刑貳月，如易科罰金，以銀元佰元折
算壹日。扣案之機車鑰匙貳支，均沒收之。
    事  實
一、甲○○前於民國91年間，因竊盜案件，經本院以91年度重簡
    字第410 號刑事簡易判決判處拘役40日確定；又因違反妨害
    兵役治罪條例案件，經本院以93年度簡字第1800號簡易判決
    判處有期徒刑3 月確定，於94年7 月8 日縮刑期滿執行完畢
    。詎不知悔改，竟基於意圖為自己不法之所有，復於94年10
    月22日凌晨1 時許，在臺北縣蘆洲市○○街98巷口附近，趁
    無人注意之際，以其所有之機車鑰匙啟動電門，竊取乙○○
    所有車號FD9-702 號重型機車，得手後逃逸。嗣於94年10月
    23日5 時30分許，甲○○駕駛上開機車搭載不知情之陳惠茹
    行經基隆市○○路30號前經警查獲，而查悉上情，並扣得上
    開機車鑰匙2 支。
二、案經基隆市警察局第二分局報請臺灣板橋地方法院檢察署檢
    察官偵查起訴。
    理  由
一、查本件被告甲○○所犯並非死刑、無期徒刑、最輕本刑為三
    年以上有徒刑之罪或高等法院管轄第一審案件，而其於準備
    程序進行中，被告先就被訴事實為有罪之陳述，經本院告知
    簡式審判程序之旨，並聽取公訴人及被告之意見後，本院認
    適宜改依簡式審判程序進行，爰依刑事訴訟法第273 條之1
    第1項 、第284 條之1 規定，由本院進行簡式審判程序，合
    先敘明。
二、訊據被告甲○○對於上揭時、地竊取上開機車之事實供承不
    諱，核與被害人乙○○指訴失竊之情節大致相符，並有證人
    陳惠茹於警詢時之證述，且有贓物認領保管單、臺北縣政府
    警察局車輛失竊電腦輸入單、「車輛車牌失竊作業- 查獲車
    輛認可資料」各1 份、蒐證照片4 幀存卷可考，及機車鑰匙
    2 支扣案可資佐證。被告自白核與事實相符，本案事證明確
    ，被告犯行堪以認定。
三、刑法修正後本案法律適用之說明：
    按行為後法律有變更者，適用行為時之法律。但行為後之法
    律有利於行為人者，適用最有利於行為人之法律，刑法第2
    條第1 項定有明文，而刑法第2 條係規範行為後法律變更所
    生新舊法律比較適用之準據法，是刑法第2 條本身雖經修正
    ，但該條文既屬適用法律之準據法，本身尚無比較新舊法之
    問題，應逕適用裁判時之刑法第2 條規定以決定適用之刑罰
    法律。次按法律變更之比較適用，比較時應就罪刑有關之共
    犯、未遂犯、想像競合犯、牽連犯、連續犯、結合犯，以及
    累犯加重、自首減輕暨其他法定加減（如身分加減）與加減
    例等一切情形，綜其全部罪刑之結果而為比較；且就比較之
    結果，須為整體之適用，不能割裂分別適用各該有利於行為
    人之法律，此即法律變更之比較適用所應遵守之「罪刑綜合
    比較原則」及「擇用整體性原則」（參照最高法院24年上字
    第4634號判例、同院27年上字第2615號判例，及最高法院95
    年第八次刑事庭會議決議）。被告行為後，刑法第33條、第
    41條、第47條等規定均業經修正，於94年2 月2 日經總統公
    布，並自95年7 月1 日起施行（以下簡稱新刑法，修正前刑
    法簡稱舊刑法），茲說明本案新舊刑法適用情形如下：
  (一)關於罰金刑，刑法第320 條雖未修正，惟刑法分則編各罪所
    定罰金刑之貨幣單位原為銀元，舊刑法第33條第5 款規定：
    「罰金：1 元（銀元）以上。」，而依罰金罰鍰提高標準條
    例規定，就72年6 月26日前修正之刑法部分條文罰金數額提
    高2 至10倍，其後修正者則不提高倍數，並依現行法規所定
    貨幣單位折算新臺幣條例規定，以銀元1 元折算新臺幣3 元
    。而新刑法第33條第5 款規定：「罰金：新臺幣1000元以上
    ，以百元計算之。」，新刑法第33條第5 款所定罰金貨幣單
    位經修正為新臺幣後，刑法分則各罪所定罰金刑之貨幣單位
    亦應配合修正為新臺幣，為使刑法分則編各罪所定罰金之最
    高數額與刑法修正前趨於一致，乃增訂刑法施行法第1 條之
    1 ：「中華民國94年1 月7 日刑法修正施行後，刑法分則編
    所定罰金之貨幣單位為新臺幣。94年1 月7 日刑法修正時，
    刑法分則編未修正之條文定有罰金者，自94年1 月7 日刑法
    修正施行後，就其所定數額提高為30倍。但72年6 月26日至
    94年1 月7 日新增或修正之條文，就其所定數額提高為3 倍
    。」。從而，刑法分則編各罪所定罰金刑之最高數額，於上
    開規定修正後並無不同，惟新刑法第33條第5 款所定罰金刑
    最低數額，較之修正前提高，自以舊刑法第33條第5 款規定
    有利於被告。
  (二)舊刑法第41條第1 項前段規定：「犯最重本刑為五年以下有
    期徒刑以下之刑之罪，而受六個月以下有期徒刑或拘役之宣
    告，因身體、教育、職業、家庭之關係或其他正當事由，執
    行顯有困難者，得以一元以上三元以下折算一日，易科罰金
    。」，而被告行為時之易科罰金折算標準，依95年7 月1 日
    修正條文施行前罰金罰鍰提高標準條例第2 條前段之規定（
    該條業經總統於95年5 月17日公布刪除，並自95年7 月1 日
    失效），就其原定數額提高為100 倍折算1 日，則被告行為
    時之易科罰金折算標準，應以銀元100 元至300 元折算1 日
    ，經折算為新臺幣後，係以新臺幣300 元至900 元折算為1
    日；惟新刑法第41條第1 項前段則規定：「犯最重本刑為五
    年以下有期徒刑以下之刑之罪，而受六個月以下有期徒刑或
    拘役之宣告者，得以新臺幣一千元、二千元或三千元折算一
    日，易科罰金。」，則比較修正前後之易科罰金折算標準，
    應以舊刑法第41條第1 項前段規定較有利於被告。
  (三)新刑法第47條第1 項規定「受『徒刑』之執行完畢，或一部
    之執行而赦免後，五年以內『故意』再犯有期徒刑以上之罪
    者，為累犯，加重本刑至二分之一。」，與舊刑法第47條規
    定「受有期徒刑之執行完畢，或受無期徒刑或有期徒刑一部
    之執行而赦免後，五年以內再犯有期徒刑以上之罪者，為累
    犯，加重本刑至二分之一。」不同，而本案被告再犯本罪既
    係出於故意，無論依修正前後刑法第47條之規定均構成累犯
    。
  (四)經綜合前述各項罪刑法律變更，整體為「從舊從輕」之比較
    結果，應一體適用被告行為時即舊刑法之規定，較有利於被
    告，合先敘明。
四、核被告意圖為自己不法之所有，而竊取他人之財物，所為係
    犯刑法第320 條第1 項竊盜罪。查被告前因違反妨害兵役治
    罪條例案件，經本院以93年度簡字第1800號簡易判決判處有
    期徒刑3 月確定，於民國94年7 月8 日縮刑期滿執行完畢，
    有臺灣高等法院被告前案紀錄表在卷可稽，被告於五年內再
    犯有期徒刑以上之本罪，應依累犯之規定加重其刑。爰審酌
    被告品行、智識程度、犯罪之動機、目的、手段、被害人所
    受財產上損害程度、犯罪後坦承犯行態度尚稱良好等一切情
    狀，量處如主文所示之刑，並諭知易科罰金之折算標準，以
    資懲儆。又中華民國九十六年罪犯減刑條例業經立法院制定
    ，並業經總統於96年7 月4 日公布，自96年7 月16日起生效
    ，茲因被告為上開犯行之犯罪時間在96年4 月24日以前，合
    於減刑條件，應依中華民國九十六年罪犯減刑條例第2 條第
    1 項第3 款、第7 條之規定，減刑如主文所示之減得之刑，
    並諭知易科罰金之折算標準。扣案之鑰匙2 支係供被告犯本
    罪所用之物，且為被告所有，業經被告供明在卷，而刑法關
    於沒收之規定雖有修正文字以使適用更期明確，但無影響刑
    罰之法律效果，且法律之適用應整體觀察，主從刑不宜割裂
    適用，而本件被告之犯行於所論罪之主刑之宣告既已經比較
    後決定適用修正前刑法，關於沒收從刑之諭知，亦應整體適
    用修正前刑法，爰依修正前刑法第38條第1 項第2 款規定，
    併予宣告沒收。
據上論斷，應依刑事訴訟法第273 條之1 第1 項、第299 條第1
項前段，刑法第2 條第1 項前段、第320 條第1 項、修正前刑法
第47條、第41條第1 項前段、第38條第1 項第2 款，罰金罰鍰提
高標準條例第1 條前段、廢止前罰金罰鍰提高標準條例第2 條，
中華民國九十六年罪犯減刑條例第2 條第1 項第3 款、第7 條，
判決如主文。
本案經檢察官江祐丞到庭執行職務。
中　　華　　民　　國　　96　　年　　10　　月　　25　　日
                        刑事第十一庭  法　官  林淑婷
以上正本證明與原本無異
如不服本判決應於送達後十日內向本院提出上訴狀
                                      書記官  林金良
中　　華　　民　　國　　96　　年　　10　　月　　25　　日
附錄本案論罪科刑法條全文：
刑法第三百二十條第一項：
意圖為自己或第三人不法之所有，而竊取他人之動產者，為竊盜
罪，處五年以下有期徒刑、拘役或五百元以下罰金。
